【裁判字號】    95,訴,12061
【裁判日期】    951229
【裁判案由】    返還信用卡消費貸款
【裁判全文】
臺灣臺北地方法院民事判決             95年度訴字第12061號
    原      告  國泰世華商業銀行股份有限公司
    法定代理人  甲○○
    訴訟代理人  丙○○
    被      告  乙○○
          （原名邱柏誠）
上列當事人間給付信用卡消費款事件，本院於民國95年12月27日
言詞辯論終結，判決如下：
    主  文
被告應給付原告新台幣拾玖萬捌仟貳佰貳拾肆元，及其中新台
幣拾陸萬肆仟玖佰貳拾元部分自民國九十五年十一月二十二日
起至清償日止，按年息百分之十九點七計算之利息。
被告應給付原告新台幣壹拾萬捌仟柒佰玖拾伍元，及其中新台幣
壹拾萬仟壹佰拾捌元部分自民國九十五年十一月二十二日起
至清償日止，按年息百分之十四點八八計算之利息。
訴訟費用由被告負擔。
    事實及理由
甲、程序方面：
一、本件依兩造簽訂之約定條款第26條約定，雙方合意以臺灣臺
    北地方法院為第一審管轄法院，故本院自有管轄權。
二、按訴狀送達後，原告不得將原訴變更或追加他訴，但擴張或
    減縮應受判決事項之聲明者，不在此限，民事訴訟法第255
    條第1項第3款定有明文。經查，本件原告於民國95年12月27
    日減縮第二項訴之聲明時請求被告按月計收帳務管理新台幣
    （下同）288 元部分，揆諸前開規定，應予准許，合先敘明
    。
乙、實體方面：
一、原告起訴主張：被告於94年2月1日與原告成立信用卡使用契
    約（卡號：0000000000000000，卡別：VISA），依約被告即
    得持系爭信用卡於特約商店簽帳消費，但依信用卡約定條款
    第14、15條，應於當期繳款截止日前向原告清償，或以循環
    信用方式繳付最低應繳金額，逾期清償者依信用卡約定條款
    第15、21、22條之約定，除喪失期限利益外，應另行給付原
    告按年息19.7%之利息。又被告於94年2月2日向原告申請代
    償卡（卡號：0000000000000000）代付其於中國信託商業銀
    行、遠東國際商業銀行、富邦商業銀行信託部、萬泰商業銀
    行城東分行之信用卡欠款，就該代償部分之利息及費用，計
    收方式係以代償後，前18 個月內以年息5.88%計收利息，第
    19個月起以年息14.88%計收利息，另按月收取帳務管理費新
    台幣（下同）288元。又被告於94年1月18日與原告成立簡易
    通信貸款契約（卡號：0000000000000000），向原告貸款30
    萬元，按年息5.88% 計算利息，約定分50期清償，依年金法
    按月計付本息，併入信用卡帳單中與信用卡消費帳款一同繳
    納。又依約定條款第1、4、5條之約定，若未依約於繳款期
    限前繳款或未繳足月付金時，被告除喪失期限利益，視同全
    部到期外，另原告得將未繳金額之本金部分，或經原告主張
    視為到期之本金部分，按信用卡循環利率（年息19.7% ）計
    算之利息。詎被告至95 年11月21日止，尚積欠507,019元（
    含信用卡帳款金額150,750元、簡易通信貸款帳款金額247,4
    74元及代償金額為108,795 元），經屢向被告催討，未獲置
    理，爰依信用卡契約及消費借貸法律關係提起本件訴訟。並
    聲明：如主文所示。
二、被告則以：伊對於原告主張及所提證據，並不爭執，但目前
    無資力一次清償等語，資為抗辯。並聲明：原告之訴駁回。
三、查原告主張之事實，業據其提出信用卡申請書、簡易通信貸
    款申請書、餘額代償申請書、信用卡約定條款、債權明細報
    表、歷史帳單、信用卡對帳單、客戶歸戶資料明細查詢表等
    影本為證，又被告於言詞辯論期日對於原告主張事實，並不
    爭執，依民事訴訟法第280條第1項規定，對原告主張之前開
    事實，視同自認，堪信為真實。從而，原告依信用卡契約及
    消費借貸之法律關係請求被告給付如主文所示之本金、利息
    及帳務管理費，為有理由，應予准許。
四、訴訟費用負擔之依據：民事訴訟法第78條。
中    華    民    國    95    年    12    月    29    日
                        民事第一庭法官  傅中樂
以上正本係照原本作成。
如對本判決上訴，須於判決送達後20日內向本院提出上訴狀。
中    華    民    國    95    年    12    月    29    日
                                書記官  葉志昭


司法院資訊處製作；財團法人民間司法改革基金會備份。
